【裁判字號】    89,易,2009
【裁判日期】    891229
【裁判案由】    竊盜
【裁判全文】
臺灣臺北地方法院刑事判決                        八十九年度易字第二九號
    公  訴  人  臺灣臺北地方法院檢察署檢察官
    被      告  丙○○
                丁○○
右列被告因竊案件，經檢察官提起公訴（八十九年度偵字第一二四五七號）及移送
併辦（八十九年度偵字第一五九三二號），本院判決如左：
    主  文
丙○○結夥三人以上，攜帶兇器竊盜未遂，累犯，處有期徒刑壹年。
丁○○連續結夥三人以上，攜帶兇器竊盜未遂，累犯，處有期徒刑壹年貳月。
    事  實
一、丙○○前於民國八十六年間因恐嚇案件，經台灣板橋地方法院判處有期徒刑六月
    確定，八十七年五月五日執行完畢；丁○○前於八十六年間，因違反麻醉藥品管
    理條例案件，經台灣板橋地方法院判處有期徒刑五月，八十八年四月三日執行完
    畢，均不知悔改，與已成年之李宏名（另案審理）基於共同意圖為自己不法之所
    有之犯意聯絡，丁○○並基於概括之犯意，於八十九年六月十九日晚間十時許，
    由丁○○提供新台幣（下同）二千四百元，指示丙○○至台北縣蘆洲市○○路與
    重陽橋下吉利汽車商行租得ＤＫ－二六０九號自用小貨車，供作行竊及載運贓物
    工具，再由丙○○於六月二十日凌晨零時許，駕駛前開車輛搭載丁○○及丁○○
    所攜帶如附表所示客觀可供凶器使用之行竊工具一批，前往台北市中山區基河二
    期國宅工地竊取工地電纜線。到工地後，丙○○將上開自用小貨車停放在工地旁
    台北市○○○路一九六號福德爺宮前等候載運贓物，丁○○則持行竊工具與自行
    前往之李宏名，由距大門約一、二百公尺之圍籬破洞進入基河國宅工地Ｂ區地下
    一樓，以噴燈切燒開塑膠管八條，惟於欲抽取塑膠管內價值約十四萬元之直徑二
    百平方、七百二十公尺長之電力幹線之際（該電線係屬台邦電器有限公司承包自
    農福股份有限公司之水電工程施作項目中，尚未完成驗收，所有權仍屬台邦電器
    有限公司），為台邦電器有限公司（下稱台邦公司）工地主任甲○○發覺報警，
    為警先在福德爺宮前查獲丙○○，並自車上起出行竊工具鐵鎚一支、扳手兩枝、
    魚尾鉗二支、割刀一支、美工刀二支、拉線馬達控制器一個、電話筒二支、電纜
    剪四支，再循線至前開工地Ｂ區地下一樓，查獲正在行竊之丁○○、李宏名，並
    於行竊現場再扣得電纜剪二支、噴燈二組、防電手套二付、美工刀一支、手電筒
    一支、瓦斯罐二支。
二、丁○○因搬家需使用車輛，復基於前開概括之犯意，意圖為自己不法之所有，於
    八十九年七月九日十八時許，在台北縣五股鄉○○路○段一一八巷六弄三十一號
    前，用其自備之鑰匙竊取茂誠機械有限公司（設於臺北縣蘆洲市○○路一三二巷
    六號一樓）所有、由乙○○駕駛，價值約五十萬元、車號二Ａ－０六九三號之自
    用小貨車，得手後據為己有。嗣於同日十九時五十五分許，丁○○駕駛上開竊得
    車輛行經台北縣蘆洲市○○路一八五巷二十三弄二十三號前，為乙○○發現報警
    查獲，丁○○並於警方圍捕時為圖脫罪將上開鑰匙丟棄。
三、案經台邦公司工地主任甲○○訴由台北市政府警察局中山分局報請台灣台北地方
    法院檢察署檢察官偵查起訴及移送併辦。
    理  由
一、本件訊據被告丁○○對竊取二Ａ－０六九三號之自用小貨車之事實坦承不諱，核
    與被害人乙○○於警訊時指訴相符，並有台北縣警察局贓物認保管單、自用小客
    車行車執照影本各一紙在卷足稽，被告丁○○自白與事實相符，事證明確，犯行
    堪予認定。至竊取工地電線部分，訊據被告丁○○固不否認有交付二千四百元指
    示丙○○租車、八十九年六月二十日凌晨零時許由丙○○駕駛租用車輛載至基河
    二期國宅工地，及由圍籬破洞進入工地Ｂ區地下一樓之事實，惟矢口否認有共同
    竊盜之犯行；被告丙○○亦不否認有租用車輛、在福德爺宮前停車等候之事實，
    惟亦否認有共同竊盜之犯行。被告丁○○辯稱係因一名綽號「廖仔」作水電工程
    之男子請伊幫忙找工人及租車，允諾每人給五千元，廖仔並未告知做何事，只說
    到工地就知道，租車的錢是廖仔交給伊，伊再拿給丙○○，當日廖仔帶來工具叫
    伊放在車上，到工地時先帶伊至地下室，那時電線已剪好，廖仔說要去載另一人
    ，叫伊將電線抽起來，後來李宏名自行到來，伊未抽取電線時即遭警察查獲云云
    ；被告丙○○則辯稱是丁○○拜託伊去租車載東西，費用五千元，八十九年六月
    十九日晚上丁○○一位朋友在租車行等候伊及丁○○，再開車引導渠等至工地，
    到工地後，丁○○叫伊在福德爺宮前等候，伊不曉得載何東西，伊沒看到丁○○
    拿工地到車上，不曉得車上為何有工具，後伊欲開車出去買東西即被警查獲云云
    。經查：
    （一）被告丙○○、丁○○如何分工竊取工地電線之事實，業據被告丙○○於警
          訊時供述丁○○拿二千四百元給伊租用自用小貨車，並以五千元代價叫伊
          駕駛租得之自用小貨車載運犯案工具及贓物電線，到達工地時工具由蔡晏
          菖拿到地下一樓，並由丁○○燒剪電線等語綦詳。
    （二）被告丁○○雖自始辯稱係受廖仔之聘僱工作，至地下室時塑膠管已割開，
          尚未抽取電線即被查獲，伊不知受聘任工作係竊云云，被告丙○○於偵
          訊及本院審理時亦翻異前供，改稱因丁○○在工地工作，故至工地係找蔡
          晏菖，或丁○○拜託伊租車載東西，伊不曉得載何東西，亦不曉得車上為
          何有工具云云。然查：
          １、證人甲○○即台邦公司工地主任於本院審理時到庭證述因工地電線自
              八十九年三月份起陸續被偷，六月十九日晚上發現有小貨車停在廟旁
              ，停得非常隱密，覺得有竊賊就通知派出所人員，警員未到時伊看了
              三個小時，李宏名是一點多坐計程到那裡，從離大門有一、二百公尺
              的圍籬走進去，直接往地下室走，地下室不是很明顯，要經過景觀打
              開安全門才能下去，因為警網未到達，所以不敢下去，等警網到時，
              丙○○移動車子後，才由伊與一組警網去攔截小貨車，公司另一位許
              先生與另一組警網去地下室，後伊到地下室時發現煙很大，在地室作
              業大概半小時後煙就沒了等語（見本院八十九年十一月七日訊問筆錄
              ）；證人許秀華即承包該工地水電工程之小包亦證述伊跟警員進地下
              室，看到有人正站在管子上破壞管子抽電線，即是丁○○，另一人站
              在工作梯底下等，管子有冒煙，是燃燒的煙，不是空氣流動的味道，
              是塑膠管燃燒的味道等詞（見本院八十九年十一月二十八日訊問筆錄
              ）。則依上開二證人之證詞可知，證人甲○○於警網到達前在現場守
              候三個小時，若依被告丁○○所述，廖仔指示伊做的工作僅為抽取已
              割開之塑膠管內電線，則被告丁○○應該於三個小時內已開始抽取電
              線，不可能尚未抽取電線即被查獲，足見被告丁○○在地下室所做之
              工作應不僅只是抽取電線而已。況若依被告丁○○所述至地下室時塑
              膠管已割開，至遲半小時後地下室應無煙及塑膠管燃燒的味道，惟證
              人等至地下室時卻仍發現煙很大，有塑膠管燃燒的味道，且塑膠管正
              在冒煙，益徵塑膠管應係被告丁○○及同案被告李宏名燃燒、割開無
              疑。
          ２、再者，依被告丁○○所述廖仔告知伊要去載人，卻於三個小時均未回
              到工地，而被告丁○○於自警訊至本院審理終結始終無法提出廖仔之
              真實姓名、住址等資料，則被告等所稱有廖仔此人，受廖仔聘僱已非
              無疑，縱如被告等所述有廖仔此人，被告等於深夜非通常工作時間，
              被告丙○○駕駛載運用之車輛未循大門正常進入工地，反而停放在廟
              旁隱密處，被告丁○○再由大門旁圍籬洞進入工地內，被告等二人亦
              顯有竊盜之認識及犯意。
    此外，復有現場照片二張、作案工具一批扣案、贓物認領保管收據一紙、車籍作
    業系統查詢認可資料表附卷可資佐證，事證明確，被告等竊盜電線犯行亦堪予認
    定，
二、按電纜剪、美工刀、鐵鎚、板手、魚尾鉗、割刀，客觀上均足以危害他人生命、
    身體安全，係屬兇器。被告等持上開兇器竊取電線尚未得手據為己有即被查獲，
    核渠等所為，均係犯刑法第三百二十一條第二項、第一項第三款、第四款結夥三
    人以上、攜帶兇器竊盜未遂罪；被告丁○○竊取自用小貨車行為，核係另犯刑法
    第三百二十條第一項普通竊盜既遂罪。公訴人就被告等竊取電線部分固未論以被
    告等結夥三人以上竊盜罪，惟除被告等二人外，李宏名亦係當晚在工地地下室現
    場被查獲，李宏名於警訊時雖供稱是八十九年六月二十日一時許廖來電詢問，
    問伊願不願意賺外快，伊詢問工作內容後，立即答應，伊於卡拉ＯＫ店下班後立
    即坐計程車前往，到達時即依廖指示走進現場，替廖仔工作只一此次等語（見
    偵查卷第九頁反面、第十頁），然於警訊時亦供承無法找到廖此人（見同上筆
    錄），故無法證明確有廖此人聘僱工作之事實，惟縱使有廖此人，依前開證
    人甲○○證述李宏名是一點多坐計程到那裡，從離大門有一、二百公尺的圍籬走
    進去，直接往地下室走，地下室不是很明顯，要經過景觀打開安全門才能下去等
    語可知，李宏名於深夜非通常工作時間，未循大門進入工地，且第一次替廖仔工
    作，卻可自行到達位處不明顯之地下室，李宏名對竊盜之事亦應知悉，故被告等
    與李宏名三人結夥，有竊盜之犯意聯絡，且有由被告丙○○在現場負責載運竊得
    之物，被告丁○○及李宏名在現場負責割開塑膠管抽取電線之行為分擔足堪認定
    ，惟因此部分與公訴人起訴被告等攜帶兇器竊罪部分為單純一罪，故本院可併
    予審酌。被告等二人與李宏名就涉犯刑法第三百二十一條第二項、第一項第三款
    、第四款結夥三人以上，攜帶兇器竊盜未遂罪部分有犯意聯絡及行為分擔，均為
    共同正犯。被告丁○○所犯刑法第三百二十一條第二項、第一項第三款、第四款
    結夥三人以上，攜兇器竊盜未遂罪及刑法第三百二十條第一項普通竊盜既遂罪二
    罪，時間緊接，觸犯基本構成要件相同之罪名，顯係基於概括之犯意，應依刑法
    第五十六條規定以一罪即結夥三人以上、攜帶兇器竊盜未遂罪論處，並加重其刑
    。末查，被告丙○○前因妨害自由案件，經台灣板橋地方法院判處有期徒刑六月
    確定，於八十七年五月五日易科罰金執行完畢；被告丁○○前因違反麻醉藥品管
    理條例案件，經台灣板橋地方法院判處有期徒刑五月確定，於八十八年四月三日
    執行完畢，有台灣高等法院檢察署刑案紀錄簡覆表在卷可稽，渠等二人於有期徒
    刑執行完畢後，五年以內再犯有期徒刑以上本案之罪，為累犯，均應依刑法第四
    十七條規定，加重其刑並依法遞加之。又本件被告等所為係未遂犯，爰依刑法第
    二十六條前段規定減輕其刑，並應先加重而後減輕之。爰審酌被告等年輕力壯不
    思循正常途徑謀取錢財，攜帶兇器竊盜對社會治安危害甚大，被告丁○○經警查
    獲後仍不思悔悟再次竊盜，暨參酌被告等犯罪動機、目的、被害人所受損害、犯
    罪後猶矯詞卸責之態度，量處如主文所示之刑，以示儆懲。
三、扣案如附表所示之竊盜工具，被告等否認為其所有，亦無積極證據證明為被告等
    所有，爰不依法宣告沒收；又檢察官移送併辦部分（八十九年度偵字第一五九三
    二號）與本件公訴人起訴丁○○竊盜部分有連續犯裁判上一罪關係，本院自得併
    予審酌，均附此敘明。
據上論結，應依刑事訴訟法第二百九十九條第一項前段，刑法第五十六條、第三百二
十一條第一項第三款、第四款、第二項、第二十六條前段、第四十七條，罰金罰鍰提
高標準條例第一條前段，判決如主文。
本案經檢察官陳錫柱到庭執行職務
中    華    民    國      八十九      年    十二      月    二十九      日
                      臺灣臺北地方法院刑事第八庭
                                                法  官  鄭  佾  瑩
右正本證明與原本無異。
如不服本判決，應於判決送達後十日內，向本院提出上訴狀。
                                                書記官  郭  台  發
中    華    民    國      九十        年      一      月        三      日
附錄：本案論罪科刑法條全文
刑法第三百二十一條：
犯竊盜罪而有左列情形之一者，處六月以上五年以下有期徒刑：
一、於夜間侵入住宅或有人居住之建築物、船艦或隱匿其內而犯之者。
二、毀越門扇、牆垣或其他安全設備而犯之者。
三、攜帶兇器而犯之者。
四、結夥三人以上而犯之者。
五、乘火災、水災或其他災害之際而犯之者。
六、在車站或埠頭而犯之者。
前項之未遂犯罰之。


司法院資訊處製作；財團法人民間司法改革基金會備份。
